【裁判字號】    99,上訴,1908
【裁判日期】    990812
【裁判案由】    妨害風化
【裁判全文】
臺灣高等法院刑事判決                99年度上訴字第1908號
上  訴  人
即  被  告  甲○○
選任辯護人  邱鎮北律師
上列上訴人因妨害風化案件，不服臺灣桃園地方法院99年度訴字
第20號，中華民國99年4月22日第一審判決（起訴案號：臺灣桃
園地方法院檢察署98年度偵字第15704、17938號），提起上訴，
本院判決如下：
    主  文
原判決關於民國九十八年七月八日營利使人為性交部分，及定執
行刑部分均撤銷。
甲○○意圖使女子與他人為性交之行為，而容留以營利，累犯，
處有期徒刑陸月，如易科罰金，以新臺幣壹仟元折算壹日。
其他上訴駁回。
上開撤銷改判與上訴駁回所處之徒刑部分，應執行有期徒刑拾月
，如易科罰金，以新臺幣壹仟元折算壹日。
    事  實                                                                
一、甲○○前於民國93年間因妨害風化案件，經法院判處有期徒
    刑6月確定，於94年5月31日易科罰金執行完畢，猶不知悔改
    。其於98年3月間，以新臺幣（下同）10萬元之代價向林英
    楓頂讓設於桃園縣中壢市○○路70號之按摩店，並自98年3
    月1日起，以「沛麗康美容護膚坊」為店名，而在上址經營
    人體按摩為業，竟基於意圖使女子與他人為性交行為而容留
    以營利之犯意，而分別有以下犯行：
  (一)於98年7月8日晚間11時15分許，喬裝成男客之員警吳君龍至
    上開按摩店消費時，以新臺幣2千8百元之代價，容留店內成
    年女子吳美蓮與吳君龍在該店3樓包廂內從事性交行為，俟
    吳美蓮在口中擬為吳君龍之生殖器官套上保險套而從事性交
    易時，吳君龍旋即出具證件表明員警身份而查獲，並當場扣
    得已使用過之保險套1個。
  (二)於98年8月6日晚間9時30分許，喬裝成男客之義警戴家泉至
    上開按摩店消費時，以2千8百元之代價，容留店內成年女子
    林雪卿與戴家泉在該店3樓房包廂內從事性交行為，俟林雪
    卿脫去內褲擬從事性交易時，與戴家泉配合之員警林源昌旋
    即進入該包廂內而查獲。
二、案經桃園縣政府警察局中壢分局報請臺灣桃園地方法院檢察
    署檢察官偵查起訴。
    理  由
壹、證據能力方面：
一、按被告以外之人於審判外之陳述，雖不符同法第159條之1至
    之4之規定，而經當事人於審判程序同意作為證據，法院審
    酌該言詞陳述或書面陳述作成時之情況，認為適當者，亦得
    為證據，刑事訴訟法第159條之5第1項定有明文。查，本判
    決下列認定事實所引用之供述證據，檢察官、被告及辯護人
    均表示對於證據能力沒有意見而不予爭執，且迄至言詞辯論
    終結前亦未再聲明異議，本院審酌上開證據資料製作時之情
    況，尚無違法不當或證明力明顯過低之瑕疵，亦認以之作為
    證據，應屬適當。
二、又本院所引下列非供述證據，均與本件待證事實具有關聯性
    ，且並無證據證明並未真實存在，或屬於偵查機關違法偵查
    行為所取得，是依刑事訴訟法第158 條之4 之反面解釋，自
    有證據能力。
貳、實體方面：
一、訊據上訴人即被告甲○○固坦承伊係「沛麗康美容護膚坊」
    按摩店之實際負責人，及為警先後於前揭時間查獲其店內小
    姐從事性交易行為等情，惟矢口否認有何妨害風化犯行，辯
    稱：伊雇用吳美蓮及林雪卿時，均已事先告知渠等不得從事
    性交易，本案喬裝客人之警員、義警來伊店時，伊介紹時亦
    均知以本店係做純按摩，一個小時收費1千8百元，其等私下
    分別與吳美蓮、林雪卿談妥性交易2千8百元，伊完全不知情
    云云。辯護人為被告辯護意旨略以：被告承租上址時，便沿
    用原來裝潢，未做任何變更，故尚難以上開按摩店包廂有喇
    叭鎖，樓梯間設有管制門等情，遽認係被告所為。又被告店
    內所僱用之小姐均非年輕貌美之女子，而都是年逾50歲祖母
    級的人，對於有意性交易之客人並無何號召力。所以從被告
    僱用的對象來看，顯然不是以從事性交易為目的。況本案小
    姐吳美蓮、林雪卿被查獲時，均稱當初是客人主動要求說作
    性交易，她們說可以，但是不能給老闆知道，因為老闆有交
    代，不能作性交易。故本案被告其實始終都只是提供包廂幫
    客人做一個按摩而已，性交易是小姐自己與客人衍生出來的
    ，被告也沒有參與此一部分。再者，一般保險套都是店家提
    供的，但是吳美蓮說是他準備的，林小姐則說根本沒有保險
    套，基於保護小姐的立場，店家通常都會提供保險套的，但
    被告沒有提供保險套，這違反一般從事性交易店家的常情，
    顯然被告並無媒介容留色情交易的行為云云。
二、經查：
  (一)被告為上開「沛麗康美容護膚坊」按摩店之實際負責人，並
    雇用吳美蓮及林雪卿至店內擔任按摩小姐，嗣喬裝成男客之
    員警吳君龍及義警戴家泉於前揭時、地分別到該店內佯裝要
    消費，均以2千8百元之代價分別與吳美蓮及林雪卿在該店內
    3樓包廂內擬從事性交易等情，業據證人即員警吳君龍、義
    消戴家泉於偵查及原審中供證明確，核與證人吳美蓮、林雪
    卿於警詢時證述性交易情節大致吻合（第15704號偵查卷第
    21頁、第17938號偵查卷第15頁），且被告對於其店內按摩
    小姐先後於前揭時間為警查獲從事性交易之事實亦供承在卷
    ，並有保險套1只扣案（即上揭事實欄一之(一)部分），及現
    場照片共16幀附卷可佐，是此部分事實洵堪認定。
  (二)證人吳美蓮雖迭於偵查及原審中均供證：被告僱用伊時，有
    說該店係純按摩，並交代伊不能從事性交易，伊係私下與客
    人協議從事性交易行為云云（第15704號偵查卷第51頁，原
    審卷第26頁）。惟據證人吳君龍於偵查及原審中均供證：當
    天伊騎機車停在沛麗康按摩店門口，當時被告在門口燒金紙
    ，伊先開口問被告小姐有無年輕的嗎？被告說有，有20多歲
    的，接著他說好像見過伊，伊說伊是大眾臉，他問伊有無證
    件，伊就拿伊身分證給他看，他又問伊從事什麼工作，伊說
    伊從事環保業，他問伊公司在哪裡？伊覆以伊在集益環保公
    司當司機，他問伊公司地點，伊說在新中北路那邊，他先帶
    伊到一樓營業大廳繼續詢問伊身分，詢問完後他引導伊上二
    樓，上二樓途中，他說如果不滿意小姐可以換，到了三樓，
    他帶伊進入一間包廂內，他叫伊等一下，說他要通知小姐，
    沒多久吳美蓮就進入包廂，伊跟吳美蓮說剛剛老闆沒有介紹
    消費方式，請她幫伊介紹一下，她說全套一小時2千8百元，
    說完之後，她就開始幫伊按摩，幾十分鐘後她就拿出保險套
    ，並含在口中準備要把保險套套入伊生殖器，這時候伊就表
    明身分，並打行動電話通知在店外配合的同事進入店裡面等
    語綦詳（第15704號偵查卷第50、51頁，原審卷第24頁）。
    且參以被告於偵查中供稱：其當時有詢問證人吳君龍之職業
    等語（同上偵查卷第58頁），足徵證人吳君龍所言非虛。又
    證人吳美蓮供證：一樓至三樓中間有2個門，一樓到二樓的
    不一定有關，但三樓的鐵門有關，外面的人要老闆（即被告
    ）帶鑰匙才可以開，包廂有門，喇叭鎖可從裡面鎖，伊幫客
    人吳君龍服務時，有將門上鎖等語（同上偵查卷第51頁，原
    審卷第26頁反面），及證人吳君龍於偵查中供證：店內通道
    門鎖都是內鎖，且2道鐵門都有上鎖，伊到店裡時，沒有其
    他客人，都是被告帶伊上去，在二樓的手扶梯有黏一個遙控
    器，當時吳美蓮最後一次進來後，將房門鎖上等語（同上偵
    查卷第51頁），亦與上開按摩店現場照片6幀（同上偵查卷
    第33至35頁）所示，該店店內1樓通往2樓及2樓通往3樓，均
    設有內鎖等情相符。被告雖辯稱：上開內鎖等裝潢係其頂讓
    時，前手所留下來的云云，惟依前揭使用情形，顯見被告不
    僅未加摒除，反而善加利用，若被告僱用小姐之初，即特意
    要求店內小姐不得從事性交易，為何仍繼續使用上開內鎖，
    及容許小姐可自行將包廂由內反鎖，足徵該內鎖應係為防止
    員警查緝所設，是上開證人吳美蓮於偵查及原審所為供證，
    要難採信，自無法資為有利於被告之認定。再衡諸常情，專
    業按摩著重於按摩者之技術，而非年齡，且被告於證人吳君
    龍向其表示希望年輕小姐服務，顯係需求性交易之含意時，
    被告卻未告知店內未有提供性交易服務，反而強調店內小姐
    年齡僅20多歲，被告辯稱其無容留營利性交行為云云，已難
    憑信。再者，依上開證人吳君龍所證，被告對於證人吳君龍
    之職業詳加詢問，其意無非係要規避員警查緝甚明，及被告
    供承：其於小姐按摩後，即當場拆帳，其可分得8百元等語
    （同上偵查卷第58頁），益徵被告確於事實欄一之(一)所載容
    留成年女子吳美蓮與男客性交易以營利之行為，至為灼然。
  (三)另證人林雪卿雖於偵查及原審中供證：伊從事性交易係私下
    行為云云，及證人戴家泉於偵查及原審中供證：伊當時有詢
    問林雪卿有無做額外的服務，林雪卿說有，但要加收1千元
    ，不能讓老闆知道，伊進入該店時，店外有本店絕不做色情
    之標誌等語（第17938號偵查卷第43、44頁，原審卷第47、
    48、49、50頁）。惟依證人戴家泉於原審所證：伊與林雪卿
    進入包廂後，林雪卿旋即將房門鎖上及被告所經營之按摩店
    設置兩道內鎖等情（原審卷第47頁正、反面），凡此均與一
    般按摩店經營常規不符，可疑被告有容留店內女子從事性交
    易之行為外，又參以林雪卿並未受過完整、長時間按摩訓練
    ，此據證人林雪卿於原審供證明確（原審卷第49頁），及證
    人林雪卿性交易之索價及性交易地點均與店內另一按摩小姐
    即證人吳美蓮相同，衡諸倘若林雪卿之性交易係隱瞞被告而
    個人私下承接，何以性交易之所有細節會恰巧與同為私下隱
    瞞被告承接性交易之同店小姐吳美蓮完全相符一致，益徵上
    開證人林雪卿於偵查及原審所為供證，顯係於受雇之初，經
    被告授意，為脫免被告罪責之說詞，要難採信，自無法資為
    有利於被告之認定。又被告雖於上開按摩店外張貼「本店絕
    不做色情」之標誌，惟以前揭被告於樓梯通道間使用上開內
    鎖，及容許小姐可自行將包廂由內反鎖等情觀之，足徵該內
    鎖係為預防員警臨檢所設。且依證人戴家泉於偵查中供證：
    伊由被告引導進入按摩室（包廂）後，告知被告，伊要胸部
    大一點的，被告便下樓，隨即林雪卿進來幫伊按摩等語（同
    上偵查卷第43頁），可知證人戴家泉顯非意在純按摩，而係
    有為性交易之意，然被告不僅未出言制止，反而隨即由該店
    小姐林雪卿進入包廂，與戴家泉洽談有關性交易之細節，故
    上開標誌應係被告欲掩飾其犯行之舉，亦無足為被告有利之
    認定。再參諸被告供承：小姐每做一個客人，其即與小姐對
    半分帳等語（同上偵查卷第32頁），足認被告有於事實欄一
    之(二)所載容留成年女子林雪卿與男客性交易以營利之行為，
    應屬明確。
  (四)按所謂「陷害教唆」，係指行為人原不具犯罪之故意，純因
    司法警察之設計教唆，始萌生犯意，進而實施犯罪構成要件
    之行為者而言。其係由司法警察以引誘或教唆犯罪之不正當
    手段，使原無犯罪故意之人，因而萌生犯意實施犯罪行為，
    再進而蒐集其犯罪之證據加以逮捕偵辦，違反憲法對於基本
    人權之保障，且已逾越偵查犯罪之必要程度，對於公共利益
    之維護並無意義，因此所取得之證據資料，不具有證據能力
    。查被告於98年3月間，以10萬元之代價向林英楓頂讓設於
    桃園縣中壢市○○路70號之按摩店，並自98年3月1日起，以
    「沛麗康美容護膚坊」為店名，而在上址經營人體按摩為業
    ，及分別雇用吳美蓮及林雪卿至店內擔任按摩小姐乙情，業
    據被告迭於偵審中供承在卷，核與證人吳美蓮、林雪卿供證
    情節相符。而轄區警員為查探被告是否從事容留性交易營利
    之行為，乃先後由員警吳君龍及義警戴家泉喬裝男客，於前
    揭時、地分別到該店內佯裝要消費，並探詢該店小姐吳美蓮
    、林雪卿有無性交易，經吳美蓮、林雪卿均覆以有，及收費
    2千8百元乙節，亦據證人吳君龍、戴家泉、林源昌分別於偵
    查及原審中供證明確。是被告萌生犯罪意思，顯與司法警察
    無涉，且承辦之警員既已懷疑被告有容留性交易營利犯罪嫌
    疑，即負調查犯罪之責，自非屬「陷害教唆」。被告雖辯稱
    ：伊店內小姐係受警察金錢誘惑，始私下應允與吳君龍、戴
    家泉為性交易行為云云，惟上開收費價格均係吳美蓮、林雪
    卿主動告知吳君龍、戴家泉乙情，業據證人吳君龍、吳美蓮
    、戴家泉及林雪卿供證在卷，且彼此所述吻合，是被告上開
    所辯，要無足取。至被告有無於上開按摩店內有提供保險套
    之行為，與其是否從事容留性交易營利犯罪並無必然之因果
    關係，是辯護人以被告未提供保險套，辯以被告並無媒介容
    留色情交易之行為云云，亦難採憑。
  (五)綜上，被告前揭所辯，要係事後卸責之詞，委無足採。本案
    事證明確，被告先後二次犯行，均洵堪認定，應依法論科。
三、按刑法第231條第1項之營利使人為性交罪，犯罪構成要件乃
    以行為人主觀上有營利及使男女與他人為性交或猥褻行為之
    犯意，客觀上有引誘、容留或媒介之行為為已足，屬於形式
    犯。故行為人只要以營利為目的，有使男女與他人為性交或
    猥褻行為之意圖，而著手引誘、容留或媒介行為，即構成犯
    罪，至於該男女與他人是否果有為性交或猥褻之行為，則非
    所問。又因其犯罪為即時完成，無待任何具體有形之結果發
    生，性質上與未遂犯並不相容，應無未遂犯之可言（最高法
    院95年度台上字第5439號判決意旨參照）。本件被告容留店
    內女子吳美蓮及林雪卿分別與員警吳君龍及義警戴家泉為性
    交易行為，其容留之行為成立即屬既遂，是核被告二次所為
    ，均係犯刑法第231條第1項前段之意圖使女子與他人為性交
    之行為，而容留以營利罪。被告分別於98年7月8日與98年8
    月6日分別容留店內小姐吳美蓮及林雪卿與男客從事性交易
    ，其所犯二罪之間，時隔距離約一個月，時間並非密接，且
    其於各次犯行後即為警查獲，難認其係基於單一之犯意接續
    為之，應認其犯意各別，而分論併罰之。又被告有前揭事實
    欄所載之犯罪科刑執行情形，有本院被告前案紀錄表1份在
    卷可按，其於有期徒刑執行完畢後五年內，故意再犯本件有
    期徒刑以上之前開二罪，均為累犯，各應依刑法第47條第1
    項之規定加重其刑。
四、上訴駁回部分
    原審就被告如事實欄一之(二)所載犯行（即98年8月6日營利使
    人為性交）部分，認被告罪證明確，因而適用刑法第231條
    第1項前段、第47條第1項等規定，並審酌被告前已有妨害風
    化前科，不知悔改，再蹈本案相同犯行，顯無視法律制裁，
    犯罪後猶一再飾詞狡辯，毫無悔意，兼衡其生活狀況、智識
    程度、犯罪所生之危害等一切情狀，量處有期徒刑六月，並
    諭知易科罰金之折算標準，經核並無不合。被告上訴否認此
    部分犯行，徒執前詞指摘原判決此部分不當，為無理由，應
    予駁回。
五、撤銷改判部分
    原審就被告如事實欄一之(一)所載犯行（即98年7月8日營利使
    人為性交）部分據以論科，固非無見。惟依刑法第38條第1
    項第2款規定宣告沒收之物，係以被告或共犯所有者為限始
    得為之，同條第3項規定甚明。查事實欄一之(一)部分，為警
    查扣之已使用保險套一個，係證人吳美蓮所有，業據被告供
    承及證人吳美蓮供證在卷，原判決誤認係被告所有，遽依刑
    法第38條第1項第2款規定宣告沒收，即有未當。被告上訴否
    認此部分犯行，雖無理由，惟原判決既有上開可議而無可維
    持，自應由本院將原判決此部分及定執行刑部分予以撤銷改
    判。爰審酌被告曾有賭博及多次妨害風化前科，素行不佳，
    有本院被告前案紀錄表在卷可參，不知悔改，一再罹犯相同
    犯行，顯見其法治觀念薄弱，及其智識程度、犯罪動機、手
    法、目的，暨犯罪後態度等一切情狀，量處有期徒刑六月，
    及諭知易科罰金之折算標準；並與上訴駁回所處之有期徒刑
    六月部分，定應執行有期徒刑十月，及諭知易科罰金之折算
    標準。
據上論結，應依刑事訴訟法第369條第1項前段、第368條、第364
條、第299條第1項前段，刑法第321條第1項、第47條第1項、第
51條第5款、第41條第1項前段，刑法施行法第1條之1，判決如主
文。
本案經檢察官呂光華到庭執行職務。
中    華    民    國    99    年    8     月    12    日
                  刑事第二十一庭審判長法  官  蔡聰明
                                      法  官  趙文 
                                      法  官  楊力進
以上正本證明與原本無異。
如不服本判決，應於收受送達後十日內向本院提出上訴書狀，其
未敘述上訴之理由者並得於提起上訴後十日內向本院補提理由書
（均須按他造當事人之人數附繕本）「切勿逕送上級法院」。
                                      書記官  彭威翔
中    華    民    國    99    年    8     月    12    日
附錄本件論罪科刑法條全文
中華民國刑法第231 條（圖利使人為性交或猥褻罪）
意圖使男女與他人為性交或猥褻之行為，而引誘、容留或媒介以
營利者，處5 年以下有期徒刑，得併科10萬元以下罰金。以詐術
犯之者，亦同。
公務員包庇他人犯前項之罪者，依前項之規定加重其刑至二分之
一。

司法院資訊處製作；財團法人民間司法改革基金會備份。
